臺灣臺北地方法院民事裁定           100年度勞小上字第12號
上  訴  人  呂萬居
被上訴人    日盛證券股份有限公司忠孝分公司
法定代理人  謝民海
上列上列當事人間請求給付預告工資等事件，上訴人對於中華民
國100年6月3日本院臺北簡易庭100年度北勞小字第36號第一審判
決提起上訴，本院裁定如下：
    主  文
上訴駁回。
第二審訴訟費用新臺幣壹仟伍佰元由上訴人負擔。
    事實及理由
一、本件上訴意旨略以：依勞動基準法第16條之規定，工作滿3
    年者，應給付被資遣者之預告期間工資應為30日而非 1日，
    而上訴人被資遣日為民國98年 2月26日，被上訴人隔日即不
    讓上訴人上班，並強迫上訴人請 1個月的特休假，以規避30
    日的預告工資，由於上開休假並非上訴人自願休假，是依勞
    動基準法第38條規定，未休完之特別休假可折成薪資，因上
    訴人尚有 7.5日之特別休假未休，故被上訴人自應給付不足
    之預告工資及未給付之未休特別休假折算工資云云，並聲明
    ：(一)原判決廢棄；(二)被上訴人應給付上訴人新臺幣3萬5433
    元。
二、按對於小額程序之第一審裁判之上訴，非以其違背法令為理
    由，不得為之；又提起上訴，上訴狀內應記載上訴理由，表
    明原判決所違背之法令及其具體內容，暨依訴訟資料合於該
    違背法令之具體事實，民事訴訟法第436條之24第2項、第
    436條之25分別定有明文。所謂違背法令，依同法第436條之
    32第2項準用第468條、及第469條第1款至第 5款規定，即依
    同法第 468條規定，判決不適用法規或適用不當者，為違背
    法令；依同法第469條規定，判決有該條所列第1款至第 5款
    情形之一者，為當然違背法令。故當事人提起上訴，如以同
    法第469條所列第1款至第 5款為理由時，其上訴狀或理由書
    應表明該判決有合於各該條款規定情形之具體內容，及係依
    何訴訟資料合於該違背法令之具體事實。如依同法第 468條
    規定，以原判決有不適用法規或適用法規不當為理由時，其
    上訴狀或理由書應表明該判決所違背之法令條項，或有關判
    例、解釋字號，或成文法以外之習慣或法理等及其具體內容
    ，暨係依何訴訟資料合於該違背法令之具體事實。上訴狀或
    理由書如未依上述方式表明，或其所表明者顯與上開法條規
    定不合時，即難認為已合法表明上訴理由，其上訴自非合法
    （最高法院71年台上字第314號判例意旨參照）。
三、經查，本件上訴人對於本院臺北簡易庭100年度北勞小字第
    36號第一審判決提起上訴，然於上訴狀中所載上開上訴理由
    ，僅就被上訴人主張之事實為爭執，及就原審認定事實指摘
    其不當，並未具體說明原審判決有何不適用法規或適用法規
    不當之情形，亦未揭示該法規之條項或其內容，及分別合於
    民事訴訟法第469條所列各款之事實，自難認對原審判決有
    如何違背法令情事已為具體之指摘，揆諸前揭說明，自不得
    謂已合法表明上訴理由，其上訴不合程式，為不合法，應予
    駁回。
四、上訴人應負擔之第二審訴訟費用額確定為新臺幣1500元。
五、據上論結，本件上訴為不合法，依民事訴訟法第436條之32
    第1項、第2項、第444條第1項前段、第436條之19第1項、第
    95條、第78條，裁定如主文。
中    華    民    國    100    年    7    月    6    日
                   勞工法庭    審判長法  官  郭美杏
                                     法  官  汪怡君

                                     法  官  曾益盛
以上正本係照原本作成。
本裁定不得抗告。
中    華    民    國    100    年    7    月    6    日
                                     書記官  蔡雲璽